【裁判字號】    95,繼,2068
【裁判日期】    951207
【裁判案由】    指定遺產管理人
【裁判全文】
臺灣板橋地方法院民事裁定              95年度繼字第2068號
聲  請  人  乙○○
上列聲請人聲請指定遺產管理人事件，本院裁定如下：
    主      文
選任馮天鉛（男、民國○○年○○月○○日生、國民身分證統一編號：
Ｚ000000000 號、籍設臺北縣中和市○○路266 巷9 之1 號）為
被繼承人甲○○（女、民國○○年○○月○ 日生、國民身分證統一編
號：Ｚ000000000 號、民國94年12月11日死亡）之遺產管理人。
程序費用由被繼承人甲○○之遺產負擔。
    理      由
一、按繼承開始時，繼承人之有無不明，而無親屬會議或親屬會
    議未於一個月內選定遺產管理人者，利害關係人或檢察官得
    聲請法院選任遺產管理人；又被繼承人之所有繼承人均拋棄
    其繼承權者，亦準用關於無人承認繼承之規定，民法第1177
    條、第1178條第2 項前段、第1176條第6 項分別定有明文。
二、本件聲請意旨略以：聲請人係被繼承人甲○○之弟，被繼承
    人甲○○業於民國94年12月11日死亡，而其第一、二、三順
    位繼承人等均已依法拋棄繼承，且無第四順位繼承人。而被
    繼承人甲○○於死亡前即有其父遺留之繼承權，因土地為聲
    請人與其他親友共同持分，致聲請人對上開遺產無法行使權
    利，為確保聲請人之權利，爰依法聲請指定被繼承人甲○○
    之遺產管理人等語。
三、本件聲請人主張伊係被繼承人甲○○之弟，被繼承人甲○○
    於民國94年12月11日死亡，而其第一、二、三順位繼承人等
    均已依法拋棄繼承，且無第四順位繼承人，聲請人與甲○○
    共同繼承其父詹金標之土地等情，業經提出戶籍謄本4 件及
    被繼承人甲○○之繼承系統表、本院95年2 月17日板院輔家
    福95年度繼字第99號函影本、財政部臺灣省北區國稅局遺產
    稅免稅證明書影本各1 件為證，足堪信為真實。
四、從而，聲請人以被繼承人甲○○之利害關係人身分聲請指定
    被繼承人之遺產管理人，即與首揭法條規定並無不合。茲因
    被繼承人甲○○之繼承人均已拋棄繼承，聲請人為此指定被
    繼承人甲○○之遺產管理人，核無不合，復經甲○○之次子
    馮天鉛到庭表明願擔任甲○○之遺產管理人，本院爰選任馮
    天鉛為被繼承人甲○○之遺產管理人。
五、至被繼承人之繼承人既均拋棄繼承，其遺產依民法第1176條
    第6 項準用關於無人承認繼承之規定，依同法第1185條規定
    ，於清償債權並交付遺贈物後，如有賸餘，應歸屬國庫，附
    予敘明。
六、依非訟事件法第157 條，裁定如主文。
中    華    民    國    95    年    12    月    7     日
                  家事庭    法  官  毛崑山
以上正本係照原本作成。
如對本裁定抗告須於裁定送達後10日內向本院提出抗告狀。
中    華    民    國    95    年    12    月    7     日
                            書記官  廖宮仕


司法院資訊處製作；財團法人民間司法改革基金會備份。
